【裁判字號】    97,訴,1838
【裁判日期】    971125
【裁判案由】    違反毒品危害防制條例
【裁判全文】
臺灣臺南地方法院刑事判決              97年度訴字第1838號
公  訴  人  臺灣臺南地方法院檢察署檢察官
被      告  乙○○
上列被告因違反毒品危害防制條例案件，經檢察官提起公訴（97
年度毒偵字第1695號、97年度偵字第14550號），被告於本院準
備程序中，先就被訴事實為有罪之陳述，經本院合議庭裁定改由
受命法官獨任進行簡式審判程序，判決如下：
    主  文
乙○○施用第一級毒品，累犯，處有期徒刑捌月，扣案第一級毒
品海洛因貳小包（含包裝袋貳只，驗餘淨重分別為零點零伍公
克及零點壹零柒公克）均沒收銷燬之；又持有第一級毒品，累犯
，處有期徒刑肆月，扣案第一級毒品海洛因拾貳小包（含包裝袋
拾貳只，驗餘淨重合計為零點捌陸公克）均沒收銷燬之。應執行
有期徒刑拾月，扣案第一級毒品海洛因拾肆包（含包裝袋拾肆只
，驗餘淨重合計壹點零零貳公克）均沒收銷燬之。
    事  實
一、乙○○前於民國93年間，因施用毒品案件，經本院以93年度
    毒聲字第422號裁定送觀察、勒戒後，因認有繼續施用毒品
    之傾向，再經本院以93年度毒聲字第531號裁定令入戒治處
    所施以強制戒治，於執行滿6個月以上後，因認無繼續執行
    強制戒治之必要，於94年2月5日出所而執行完畢，並經臺灣
    臺南地方法院檢察署檢察官以94年度戒毒偵字第32號為不起
    訴處分確定。又於95年間，因竊盜案件，經本院以95年度簡
    字第393號判決判處有期徒刑6月確定；復因毒品案件，經臺
    灣高等法院臺南分院以95年度上訴字第815號判決判處有期
    徒刑1年6月確定；上開2罪嗣經臺灣高等法院臺南分院以96
    年度聲減字第379號裁定分別減為有期徒刑3月、9月確定，
    經接續執行後，於96年8月30日縮短刑期執行完畢。詎乙○
    ○猶不思戒除毒癮惡習，竟於前揭強制戒治處分及有期徒刑
    執行完畢5年內，復基於施用第一級毒品海洛因之犯意，於
    97年7月1日晚間6時30分許為警採尿時起回溯26小時內之某
    時（不含公權力拘束時間），在不詳處所，以將海洛因摻水
    置於針筒內注射之方式，施用海洛因1次，嗣於97年7月1日
    下午4時56分許，在臺南市○區○○路與夏林路路口，因形
    跡可疑為警盤查，當場扣得海洛因2小包（毛重分別為0.31
    公克及0.37公克，驗餘淨重分別為0.035公克及0.107公克）
    ，並得其同意於同日晚間6時30分許採尿送驗，結果呈嗎啡
    陽性反應，而悉上情。又乙○○明知海洛因為毒品危害防制
    條例第2條第2項第1款所列之第一級毒品，依法不得無故持
    有，竟另起持有第一級毒品海洛因之犯意，於同年月12日下
    午3時許，在臺南市臺南公園內，以新臺幣3,000元之代價，
    向姓名年籍不詳、綽號「小胖」之男子購買海洛因12小包（
    毛重分別為0.3公克、0.4公克、0.3公克、0.4公克、0.4公
    克、0.4公克、0.4公克、0.3公克、0.3公克、0.3公克、0.4
    公克及0.4公克，驗餘淨重合計0.86公克），而非法持有之
    。嗣經警於同年月14日下午3時30分許，持本院核發之搜索
    票前往其位於臺南市○區○○路113巷35弄9號住處搜索，在
    上址房間之桌下及窗戶外扣得上開海洛因，而查獲上情。
二、案經臺南市警察局第六分局報告臺灣臺南地方法院檢察署檢
    察官偵查起訴。
    理  由
一、按本件被告乙○○所犯為死刑、無期徒刑、最輕本刑3年以
    上有期徒刑以外之罪，亦非屬高等法院管轄之第一審案件，
    其於準備程序進行中，先就被訴事實為有罪之陳述，經告知
    簡式審判程序之旨，並聽取檢察官、被告之意見後，本院合
    議庭依刑事訴訟法第273條之1第1項裁定進行簡式審判程序
    ，是本案之證據調查，依同法第273條之2規定，不受同法第
    159條第1項、第161條之2、第161條之3、第163條之1，及第
    164條至第170條所規定證據能力認定及調查方式之限制，合
    先敘明。
二、又按觀察、勒戒或強制戒治執行完畢釋放後，5年內再犯毒
    品危害防制條例第10條之罪者，檢察官或少年法院（地方法
    院少年法庭）應依法追訴或裁定交付審理，同條例第23條第
    2項定有明文。本件被告前曾受如事實欄所述之強制戒治處
    分，於94年2月5日出所而執行完畢，經臺灣臺南地方法院檢
    察署檢察官以94年度戒毒偵字第32號為不起訴處分確定等情
    ，有臺灣高等法院被告前案紀錄表在卷可稽，其於前開強制
    戒治處分執行完畢5年內之97年7月1日晚間6時30分許為警採
    尿時起回溯26小時內之某時（不含公權力拘束時間），又再
    犯本件施用毒品罪，顯見其再犯率甚高，原實施強制戒治已
    無法收其實效，當無再經觀察、勒戒或強制戒治之必要，揆
    諸首揭規定意旨，自應由本院依法追訴處罰之。
三、上開施用、持有海洛因之犯罪事實，業據被告於警詢、偵查
    、本院準備程序及審理中均坦承不諱，且就施用海洛因部分
    ，被告於97年7月1日為警查獲後，經採尿送驗結果，確呈海
    洛因進入人體因代謝分解後之嗎啡陽性反應乙節，有詮昕科
    技股份有限公司於97年7月14日出具之濫用藥物尿液檢驗報
    告、臺南市警察局第六分局調查乙○○涉嫌毒品案送驗尿液
    及年籍對照表、搜索扣押筆錄及扣押物品目錄表各1張附卷
    可稽（偵(一)卷即臺灣臺南地方法院檢察署97年度毒偵字第16
    95號卷第39頁、南市警六刑偵字第09700000530號卷第4至5
    頁、第8頁）；就持有海洛因部分，則有臺南市警察局第六
    分局97年7月14日之搜索扣押筆錄及扣押物品目錄表各1份、
    現場及扣案毒品照片6張（南市警六刑偵字第0569號卷第6至
    8頁、第14至16頁）在卷可按。又被告於97年7月1日及同年
    月14日為警查獲時，分別經警查扣米白色粉末2小包及白色
    粉末12小包，上開扣案之物品總計14小包，經送鑑驗結果，
    確均檢出海洛因成分乙節，並分別有97年7月10日高市凱醫
    驗字第7500號高雄市立凱旋醫院濫用藥物成品檢驗鑑定書及
    97年8月14日調科壹字第09723033240號法務部調查局濫用藥
    物實驗室鑑定書各1張（偵(一)卷第23頁、偵(二)卷即臺灣臺南
    地方法院檢察署97年度毒偵字第1782號卷第10頁）可資查考
    ；其中97年7月1日扣得之海洛因2小包並經被告自承係預備
    供其施用之用（偵(一)卷第6頁、本院卷第37頁），同年月14
    日扣得之海洛因12小包則確為其所持有，是堪認被告上開任
    意性自白，確均與事實相符。本件事證明確，被告犯行洵堪
    認定，應予依法論科。
四、按海洛因依其成癮性、濫用性及對社會危害性之程度，已列
    為毒品危害防制條例第2條第2項第1款所規定之第一級毒品
    ，禁止非法持有及施用；是核被告上開所為，分別係犯毒品
    危害防制條例第10條第1項之施用第一級毒品罪，及同條例
    第11條第1項之持有第一級毒品罪。被告於97年7月1日持有
    海洛因2小包以供施用，其持有之低度行為應為施用之高度
    行為所吸收，不另論罪。被告所犯上開2罪，犯意有別，行
    為殊異，應予分論併罰。再被告曾於96年8月30日受如事實
    欄所載之罪刑執行完畢，有臺灣高等法院被告前案紀錄表可
    稽，其於有期徒刑執行完畢後5年內，故意再犯本件有期徒
    刑以上之2罪，均為累犯，各應依刑法第47條第1項規定加重
    其刑。爰審酌被告前因施用毒品犯行，歷經觀察、勒戒、強
    制戒治及徒刑之執行，竟仍不知悔改而再施用，顯見其意志
    不堅，迄未能記取教訓，不思戒除毒癮惡習，復參酌其所犯
    施用毒品行為係戕害自己身心健康，持有毒品之動機、目的
    則係為自身施用，尚未嚴重破壞社會秩序、侵害他人權益，
    及其犯罪後始終坦承犯行，尚有悔意等一切情狀，分別量處
    如主文所示之刑，並定其應執行之刑，以資懲儆。又被告於
    97年7月1日為警查扣之米白色粉末2小包，及同年月14日為
    警查扣之白色粉末12小包，經分別送往高雄市立凱旋醫院及
    法務部調查局鑑定結果，確均檢出海洛因成分，及上開海洛
    因驗餘淨重總計共1.002公克（0.035＋0.107＋0.86＝1.002
    ）乙情，有前引高雄市立凱旋醫院濫用藥物成品檢驗報告書
    、法務部調查局濫用藥物實驗室鑑定書各1份在卷足憑（偵
    (一)卷第23頁、偵(二)卷第10頁），是上開扣案物品核均屬毒品
    危害防制條例第2條第2項第1款所定之第一級毒品無訛，均
    應依法沒收銷燬之；又上開毒品之包裝袋共14只，係供包裹
    上開毒品之用，縱於檢測時將上開毒品取出，勢仍有微量毒
    品沾附其上無法析離，有法務部調查局93年3月19日調科壹
    字第09300113060號函可考，均應一併依毒品危害防制條例
    第18條第1項前段沒收銷燬之。
據上論斷，應依刑事訴訟法第273條之1第1項、第299條第1項前
段，毒品危害防制條例第10條第1項、第11條第1項、第18條第1
項前段，刑法第11條前段、第47條第1項、第51條第5款，判決如
主文。
本案經檢察官甲○○到庭執行職務
中    華    民    國    97    年    11    月    25    日
                        刑事第九庭    法  官  蔡盈貞
以上正本證明與原本無異。
如不服本判決應於收受本判決後10日內向本院提出上訴書狀，並
應敘述具體理由。其未敘述上訴理由者，應於上訴期間屆滿後20
日內向本院補提理由書狀（均須按他造當事人之人數附繕本）「
切勿逕送上級法院」。
                                      書記官  陳玉芬
中    華    民    國    97    年    11    月    25    日
附錄論罪科刑法條：毒品危害防制條例第10條第1項、第11條第1
項
毒品危害防制條例第10條
施用第一級毒品者，處 6 月以上 5 年以下有期徒刑。
施用第二級毒品者，處 3 年以下有期徒刑。
毒品危害防制條例第11條
持有第一級毒品者，處 3 年以下有期徒刑、拘役或新臺幣 5 萬
元以下罰金。
持有第二級毒品者，處 2 年以下有期徒刑、拘役或新臺幣 3 萬
元以下罰金。
持有專供製造或施用第一、二級毒品之器具者，處 1 年以下有期
徒刑、拘役或新臺幣 1 萬元以下罰金。
持有毒品達一定數量者，加重其刑至二分之一，其標準由行政院
定之。


司法院資訊處製作；財團法人民間司法改革基金會備份。
